臺灣臺北地方法院交通事件裁定　　　　　　　　　　九十一年度交聲字第六七四號
　　異　議　人
　　即受處分人　甲○
右列異議人即受處分人因違反道路交通管理處罰條例案件，對於台北市交通事件裁決
所中華民國九十一年五月八日所為之處分（原處分：北市裁三字第駕裁二二─Ｃ00
000000號），聲明異議，本院裁定如左：
    主  文
異議駁回。
    理  由
一、按汽車駕駛人駕駛汽車，應遵守道路交通標誌、標線、號誌之指示，並服從執行
    交通勤務之警察或依法令執行指揮交通及交通稽查任務人員之指揮，道路交通安
    全規則第九十條前段定有明文。而道路交通標誌標線號誌設置規則第二百零六條
    第五款第一目關於「圓形紅燈」之行車管制號誌，亦明確規定車輛面對圓形紅燈
    禁止通行，不得超越停止線或進入路口。如汽車駕駛人，駕車行經有燈光號誌管
    制之交岔路口闖紅燈者，處新臺幣（下同）一千八百元以上五千四百元以下罰鍰
    ，並記違規點數三點，道路交通管理處罰條例第五十三條及第六十三條第一項第
    三款，亦分別有處罰之明文。
二、本件異議人即受處分人甲○駕駛其所有車牌號碼ＥＷ─二○八八號自用小客車，
    於民國九十年九月二十六日上午八時五十五分許，行經有行車管制號誌之台北縣
    中和市○○路、興南路口，明知面對圓形紅燈之行車號誌禁止車輛通行，不得超
    越停止線或進入路口之「圓形紅燈」行車管制號誌，竟不遵守該行車管制號誌之
    指示，逕自駕車超越停止線紅燈右轉，遇警後始將汽車停駛於轉角處，為在該路
    口處執行交通勤務之臺北縣警察局中和分局警備隊員警蕭昆豪發覺攔停制止，當
    場以其違反道路交通管理處罰條例第五十三條規定掣單，並指定應到案日期（九
    十年十月十一日）當場舉發後，交由受處分人簽收。嗣受處分人並未於應到案日
    期前到案，直至九十一年一月二十二日始提出申訴，原處分機關經函請舉發單位
    調查結果，仍認受處分人確有前揭違規行為，乃於九十一年五月八日依道路交通
    管理處罰條例第五十三條、第六十三條第一項第三款及違反道路交通管理事件統
    一裁罰標準表等規定，裁處受處分人五千四百元罰鍰，並記違規點數三點。
三、訊據受處分人固不否認其於前揭時地駕駛上開車號ＥＷ─二○八八號自用小客車
    ，遇警取締並當場簽收舉發違反道路交通管理事件通知單之事實，惟矢口否認有
    何違反道路交通管理處罰條例第五十三條規定駕車違規紅燈右轉之行為，辯稱：
    伊駕車右轉時，號誌尚未轉為紅燈，伊因在街角讓太太下車，始被員警攔停，員
    警對於當時號誌仍為綠燈心知肚明云云。經查：
（一）關於右揭受處分人交通違規之事實，業經舉發員警蕭昆豪於「受理違反交通管
      理事件被通知人申訴理由查詢表」，答覆受處分人以：「黃先生您好，從您內
      容所述，並非如此，當時已轉紅燈，您的車子已越停止線右轉，看到警察不敢
      通行，而停於轉角處，經當面告知違反交通處罰管理條例第五十三條闖紅燈，
      您也簽名且當場無（異）議」等語，有台北縣警察局中和分局受理違反交通管
      理事件被通知人申訴理由查詢表一紙在卷可稽。查員警蕭昆豪為原處分機關認
      定受處分人有前開違規行為之原證人，雖未到庭，然所填具之上開「受理違反
      交通管理事件被通知人申訴理由查詢表」，係基於公務員身分職務上所掌管填
      寫之公文書，除有積極反證，本當受真正之推定。且按「公務員明知為不實之
      事項，而登載於職務上所掌之公文書，足以生損害於公眾或他人者，處一年以
      上七年以下有期徒刑」，刑法第二百十三條定有明文，以員警蕭昆豪與受處分
      人素不相識，並無仇恨，衡情當無甘冒偽造文書刑責，故意出具不實報告致損
      人不利己之必要。況依本件卷存證據資料，並無任何積極證據足以員警蕭昆豪
      所出具上開「受理違反交通管理事件被通知人申訴理由查詢表」，有內容不實
      之情事，且無足令人信其報告不可採之品性證據或前科證據存在，本院自不得
      僅以其為本件開單告發受處分人之員警身分，率而全盤抹煞其所出具上開答覆
      報告之證據證明力。遑論交通警察掣單舉發違反道路交通管理處罰條例所列之
      違規事實，本質上為行政處分，係公務員基於職務上之權力，依法就特定之具
      體事件所為之具公法上效果之單方面行政行為，基於公務員為公法上行為具有
      公信力之原則，該行政行為當可被推定為真正，其據以依法處分之事實認定亦
      為正確無誤。足認舉發員警所指受處分人有於右揭時地，駕駛汽車紅燈右轉一
      節，可堪採信。受處分人空言否認上情，辯稱其係在綠燈之情況下駕車右轉云
      云，既未能舉證以實其說，並推翻上開報告之真正性，自難採信。
（二）另者，汽車駕駛人在無箭頭導向燈號狀況下，紅燈左轉或右轉，均以闖紅燈論
      處，亦經司法院於七十年六月二十二日以（七○）院台廳字第○三六一三號函
      示甚明。受處分人於右揭時地，駕駛汽車行經有行車管制號誌之路口時，遇「
      圓形紅燈」之行車管制號誌，而超越停止線右轉，自與「汽車駕駛人，駕車行
      經有燈光號誌管制之交岔路口闖紅燈」之情形相符，此情業經台北縣警察局中
      和分局以書函答覆受處分人在案，有台北縣警察局中和分局九十一年三月二十
      八日中警申字第○九一○○一○六一四號書函足憑。準此，原處分機關認定受
      處分人駕駛汽車紅燈違規右轉之行為，違反道路交通管理處罰條例第五十三條
      規定，尚非無據。
（三）此外，依違反道路交通管理事件統一裁罰標準表之規定，駕駛人駕駛小行車，
      行經有燈光號誌管制之交岔路口闖紅燈，而逾應到案期限三十日以上者，應處
      以最高五千四百元罰鍰，並記違規點數三點。查本件受處分人自收受上開舉發
      違反道路交通管理事件通知單後，未於應到案日期（即九十年十月十一日）前
      到案，直至九十一年一月二十二日始向原處分機關表示不服，有卷附交通違規
      案件陳述書一紙可參，並無疑問。揆此，原處分機關依違反道路交通管理處罰
      條例第五十三條、第六十三條第一項第三款及違反道路交通管理事件統一裁罰
      標準表等規定，裁處受處分人五千四百元罰鍰，並記違規點數三點，尚無違誤
      。受處分人猶執前詞，指摘原處分不當，為無理由，自應將其異議駁回。
據上論斷，應依道路交通案件處理辦法第十九條，裁定如主文。
中    華    民    國      九十一      年      九      月      二十五    日
                                      臺灣臺北地方法院交通法庭
                                         法  官  吳  秋  宏
右正本證明與原本無異。
如不服本裁定，應於送達後五日內，向本院提出抗告狀。
                                         書記官  林  碧  華
中    華    民    國      九十一      年      九      月      二十五    日
